【裁判字號】    98,消債抗,54
【裁判日期】    980722
【裁判案由】    更生事件
【裁判全文】
臺灣臺中地方法院民事裁定  98年度消債抗字第54號
抗  告  人  國泰世華商業銀行股份有限公司
法定代理人  甲○○
代  理  人  乙○○
相  對  人  丙○○
上列抗告人因消費者債務清理條例申報債權事件，對於民國98年
3月27日本院97年度執消債更字第431號裁定提起抗告，本院裁定
如下：
    主    文
抗告駁回。
抗告程序費用新臺幣壹仟元由抗告人負擔。
    理    由
一、抗告意旨略以：抗告人業於原審公告之申報債權期間內之民
    國（下同）97年12月31日將申報債權文件委由郵務機關以限
    時掛號寄送（編號：196274），經台中郵局於98年1月1日妥
    投，除台中郵局掛號簽收清單上有本院收發室收件章外，並
    有本院經辦員之印文及「補1月1日章」註記為證，可證抗告
    人確於陳報債權期間內為陳報，並無逾期陳報債權之情，爰
    依法提起抗告，請更正債權表重行公告等語。
二、按法院開始更生程序之裁定，應載明其年、月、日、時，並
    即時發生效力，消費者債務清理條例第45條第1項定有明文
    ；同條例第47條第1項規定，開始更生程序後應公告申報、
    補報債權之期間，未依規定申報、補報債權之失權效果等，
    並於同條第3項規定，應將公告及債權人清冊送達已知債權
    人及債務人；且同條第4項規定：債權人清冊已記載之債權
    人，視為其已於申報債權期間之首日為與清冊記載同一內容
    債權之申報。經查：
  (一)本院於97年12月10日以97年度消債更字第1064號裁定相對人
    即債務人自97年12月11日上午10時，開始更生程序，並即依
    法公告申報、補報債權之期間分別為自97年12月25日起至98
    年1月13日止、98年1月14日起至98年2月2日止，及送達開始
    更生之裁定、公告及債權人清冊於各已知債權人、債務人，
    抗告人則於97年12月26日收受上開通知後，遲至98年2月16
    日，始向本院提出申報債權之陳報狀等情，有本院上揭裁定
    、公告、送達證書及抗告人債權陳報狀上之本院收狀戳章可
    稽。
  (二)抗告意旨雖以其早於97年12月31日即將申報債權文件委由郵
    務機關以限時掛號寄送，於98年1月1日即已妥投本院收發室
    ，並提出國內各類掛號郵件（編號：196274）查單為證，主
    張其已於申報債權期間內申報債權等語。惟查，本院固於98
    年1月1日收受編號196274之大宗限時掛號郵件，然該郵件係
    混合投遞郵件，經本院工作人員於98年1月5日拆封清點、分
    類後計有：支付命令11件、消債9件、民執舊狀16件、民事
    舊狀2件、裁執全狀2件、民執新狀28件等，並無抗告人所稱
    之債權陳報狀資料，其後再經數日逐件查對，仍查無抗告人
    所稱之申報債權書狀，此亦有本院民事執行事件交辦單在卷
    可按，而抗告人復未能舉證證明確有將其所稱之申報債權書
    狀附入前開編號之大宗郵件中交寄，則抗告人主張已依法於
    申報債權期間內申報債權等語，即難逕信。從而，原裁定以
    抗告人未於申報債權期間內申報債權，亦未於補報債權期間
    內陳明理由補報債權為由，駁回抗告人之異議，於法即無違
    誤，抗告意旨猶執前詞，指摘原裁定不當，求予廢棄，為無
    理由，應予駁回。
三、據上論結，本件抗告為無理由，依消債者債務清理條例第15
    條，民事訴訟法第495條之1第1項、第449條第1項、第95條
    、第78條，裁定如主文。
中    華    民    國    98    年    7    月    22    日
                  民事第四庭審判長法  官  王  銘
                                  法  官  張國華
                                  法  官  呂麗玉
本裁定係照原本作成。
本件不得抗告。
中    華    民    國    98    年    7    月    22    日
                                  書記官


司法院資訊處製作；財團法人民間司法改革基金會備份。
